【裁判字號】    99,簡,201
【裁判日期】    990730
【裁判案由】    就業服務法
【裁判全文】
臺北高等行政法院裁定
                                      99年度簡字第201號
原      告  託福國際人力仲介有限公司
代  表  人  甲○○
被      告  新竹縣政府
代  表  人  乙○○○○○○
訴訟代理人  丙○○
上列當事人間就業服務法事件，原告不服行政院勞工委員會中華
民國99年2 月22日勞訴字第0980088834號訴願決定，提起行政訴
訟。本院裁定如下：
    主  文
原告之訴駁回。
訴訟費用由原告負擔。
    理  由
一、按「（第1項）訴願之提起，應自行政處分達到或公告期滿
    之次日起30日內為之。…（第3項）訴願之提起，以原行政
    處分機關或受理訴願機關收受訴願書之日期為準。」及「訴
    願事件有左列各款情形之一者，應為不受理之決定：…二、
    提起訴願逾法定期間或未於第57條但書所定期間內補送訴願
    書者。」分別為訴願法第14條第1項、第3項及第77條第2款
    所明文。次按「（第1項）送達由行政機關自行或交由郵政
    機關達。…（第4項）…其交郵政機關送達者，以郵務人送
    員為送達人。（第5項）前項郵政機關之送達準用依民事訴
    訟法施行法第3條訂定之郵政機關送達訴訟文書實施辦法。
    」、「對於機關、法人或非法人之團體為送達者，應向其代
    表人或管理人為之。」、「對於機關、法人、非法人之團體
    之代表人或管理人為送達者，應向其機關所在地、事務所或
    營業所行之。但必要時亦得於會晤之處所或其住居所行之。
    」及「（第1項）送達，不能依前二條規定為之者，得將文
    書寄存送達地之地方自治或警察機關，並作送達通知書兩份
    ，一份黏貼於應受送達人住居所、事務所、營業所或其就業
    處所門首，另一份交由鄰居轉交或置於該送達處所信箱或其
    他適當位置，以為送達。（第2項）前項情形，由郵政機關
    為送達者，得將文書寄存於送達地之郵政機關。」分別為行
    政程序法第68條第1項、第4項後段、第5項、第69條第2項、
    第72條第2項、第74條第1項、第2項所明定。再按「人民因
    中央或地方機關之違法行政處分，認為損害其權利或法律上
    之利益，經依訴願法提起訴願而不服其決定，或提起訴願逾
    三個月不為決定，或延長訴願決定期間逾二個月不為決定者
    ，得向高等行政法院提起撤銷訴訟。」及「原告之訴，有下
    列各款情形之一者，行政法院應以裁定駁回之。但其情形可
    以補正者，審判長應定期間先命補正：…十、起訴不合程式
    或不備其他要件者。」分別為行政訴訟法第4條第1項及第10
    7條第1項第10款所明定。準此，人民依行政訴訟法第4條第1
    項規定提起撤銷訴訟，須先依訴願法提起訴願，亦即以前經
    合法之訴願程序為人民提起撤銷訴訟之要件；如人民未經合
    法之訴願程序，例如提起訴願逾法定期間者，依法本應受不
    受理之訴願決定，人民復對之提起撤銷訴訟，自屬起訴不備
    其他要件，行政法院應依同法第107條第1項第10款規定以裁
    定駁回其訴。又依行政訴訟法第236條規定，簡易程序適用
    上揭通常訴訟程序之規定。
二、本件原告因就業服務法事件，遭被告以民國（下同）98年8
    月17日府勞福字第0980124013號違反就業服務法罰鍰處分書
    處罰鍰新臺幣20萬元，並以郵務人員為送達人，向原告之代
    表人甲○○之戶籍地（亦為原告之舊址）宜蘭縣宜蘭市○○
    路○段231號2樓送達該處分書，於98年8月20日因「未獲會晤
    本人，亦無受領文書之同居人、受雇人或應受送達處所接收
    郵件人員，已將該送達文書寄存於宜蘭中山路郵局，並作送
    達通知書二份，一份黏貼於應受送達人住居所、事務所、營
    業所或其就業處所門首，一份置於該受送達處所信箱或其他
    適當位置，以為送達」，嗣經原告於98年9月3日簽收，此有
    原處分卷附之該處分書、送達證書及本院卷附之傳真查詢國
    內各類掛號郵件查單、發文詳細流程等影本可稽。計其提起
    訴願之期間，應自98年8月21日起算，因原告之營業所設於
    宜蘭縣，扣除在途期間4日，算至98年9月23日（星期三）即
    已屆滿。原告遲至98年9月25日始向被告提起訴願，此有原
    處分卷附之訴願書（蓋有被告總收文日期章戳）及本院卷附
    之收文詳細流程等影本可佐。訴願決定以其提起訴願已逾法
    定期間，不予受理，自無不合。原告復對之提起撤銷訴訟，
    顯屬起訴不備其他要件，而不合法，應予駁回。復因本件係
    從程序上駁回原告之訴，固不再論究原告實體上之主張，併
    此敘明。
三、依行政訴訟法第236條、第107條第1項第10款、第104條、民
    事訴訟法第95條、第78條，裁定如主文。
中    華    民    國    99    年    7     月    30    日
                       臺北高等行政法院第七庭
                                       法  官   吳慧娟
上為正本係照原本作成。
本件以訴訟事件所涉及之法律見解具有原則性者為限，始得於本
裁定送達後10日內向本院提出抗告狀（須按他造人數附繕本），
並經最高行政法院許可後方得抗告。
中    華    民    國    99    年    7     月     30   日
                                       書記官   陳清容

司法院資訊處製作；財團法人民間司法改革基金會備份。
